臺灣板橋地方法院刑事判決　　　　　　　94年度訴字第1998號
公　訴　人　臺灣板橋地方法院檢察署檢察官
被　　　告　甲○○
上列被告因毒品危害防制條例案件，經檢察官提起公訴（94年度
核退毒偵字第1609號），本院依簡式審判程序判決如下：
    主  文
甲○○施用第一級毒品，處有期徒刑捌月，扣案之海洛因驗餘淨
重零點壹陸公克沒收銷燬之、注射針筒壹支、海洛因包裝袋壹只
（重零點貳壹公克）均沒收。又施用第二級毒品，處有期徒刑
月。主刑部分應執行有期徒刑拾月。
    事  實
一、甲○○有麻藥前科，前因施用第二級毒品案件，經臺灣雲林
    地方法院以90年度毒聲字第346 號裁定送觀察、勒戒後，認
    無繼續施用毒品之傾向，而於民國90年9 月7 日執行完畢釋
    放出所，並經臺灣雲林地方法院檢察署檢察官以90年度毒偵
    緝字第114 號、90年度毒偵字第1185號為不起訴處分確定。
    詎甲○○仍不知悔改，復於94年5 月3 日晚間某時，在臺北
    縣土城市○○街42巷2 號1 樓住處，以將安非他命粉末置於
    玻璃球吸食器內，再以火置於其下方燒烤使安非他命產生煙
    霧而加以吸用之方式，非法施用第二級毒品安非他命一次；
    又於94年5 月4 日晚間9 時許，在前開住處，以將海洛因摻
    水稀釋後，再以注射針筒注入手臂之方式，非法施用第一級
    毒品海洛因一次。嗣於94年5 月5 日上午9 時許，在上址為
    警查獲，並扣得第一級毒品海洛因一包（驗餘淨重0.16公克
    、空包裝重0.21公克）、供施用毒品所用之注射針筒一支等
    物。
二、案經臺北縣政府警察局土城分局報請臺灣板橋地方法院檢察
    署檢察官偵查起訴。
    理  由
一、本件被告甲○○所犯係死刑、無期徒刑、最輕本刑為三年以
    上有期徒刑以外之罪，其於準備程序中就被訴事實為有罪之
    陳述，經法官告知簡式審判程序之旨，並聽取公訴人、被告
    之意見後，本院業已於94年10月19日依刑事訴訟法第273 條
    之1 第1 項之規定，合議裁定由受命法官獨任進行簡式審判
    程序，合先敘明。
二、前揭事實業據被告甲○○於警訊、偵查及本院審理中均供承
    不諱，而其於上開時、地為警查獲後所採集之尿液經送臺灣
    檢驗科技股份有限公司，以EIA 酵素免疫分析法初步檢驗，
    再以GC/MS 氣相層析質譜儀法確認檢驗結果，確均呈鴉片（
    嗎啡）類及安非他命類陽性反應乙節，亦有該公司94年5 月
    24日、編號CH/2005/50407 號之濫用藥物尿液檢驗報告及上
    開土城分局偵辦毒品案件尿液編號及姓名對照表各一份附卷
    可稽，復有前開毒品海洛因一包、供施用毒品所用之注射針
    筒一支等物扣案可資佐證，其中扣案之海洛因粉末一包，經
    送法務部調查局鑑定結果，確實含有海洛因成分（驗餘淨重
    0.16公克、空包裝重0.21公克），並有該局94年7 月11日調
    科壹字第060009962 號鑑定通知書乙紙在卷可按，被告自白
    既有上開證據足資補強，應堪信為真實，據此，本案事證明
    確，被告犯行堪以認定。又被告前因施用第二級毒品案件，
    經臺灣雲林地方法院以90年度毒聲字第346 號裁定送觀察、
    勒戒後，認無繼續施用毒品之傾向，而於90年9 月7 日執行
    完畢釋放出所，並經臺灣雲林地方法院檢察署檢察官以90
    年度毒偵緝字第114 號、90年度毒偵字第1185號為不起訴處
    分確定等情，有上開裁定書、不起訴處分書及檢察官釋放通
    知、通知回證各一份在卷可憑，並經本院調取該案卷宗核閱
    屬實（臺灣高等法院被告前案紀錄表此部分之記載不完備）
    ，其再犯本件施用第一級、第二級毒品之罪，係於觀察、勒
    戒執行完畢釋放後，五年內再犯該條例第10條第1 項、第2
    項之罪，依毒品危害防制條例第23條第2 項規定，應逕予論
    罪科刑。
三、按海洛因、安非他命分別係毒品危害防制條例第2 條第2 項
    第1 款、第2 款所稱之第一級、第二級毒品，核被告所為，
    係分別觸犯上開條例第10條第1 項之施用第一級毒品罪及同
    條第2 項之施用第二級毒品罪。被告為施用第一級毒品海洛
    因及第二級毒品安非他命而持有之行為，均為其施用之高度
    行為所吸收而不另論罪。又被告所犯上開二罪，犯意各別，
    行為互殊，應予分論併罰。本院爰審酌被告前已有麻藥前科
    及違反毒品危害防制條例經送觀察、勒戒之紀錄，業如前述
    ，並有卷附臺灣高等法院被告前案紀錄表乙份可按，猶不知
    悔改而再犯本件施用毒品之犯行，顯見其戒除毒癮之意志薄
    弱，惟其施用毒品係自戕行為，對他人法益尚無具體危害，
    及其施用毒品之動機、次數暨犯罪後坦承犯行之態度等一切
    情狀，分別量處如主文所示之刑，並就主刑部分定其應執行
    之刑。
四、扣案之海洛因驗餘淨重0.16公克係第一級毒品，不論屬於犯
    人與否，均應依毒品危害防制條例第18條第1 項前段規定沒
    收銷燬之；又前揭海洛因之外包裝袋一只（重0.21公克）有
    防制毒品裸露、潮濕、便於攜帶之功能，注射針筒一支則為
    被告用以施打海洛因，均屬被告所有供犯本件施用毒品犯行
    所用之物，業據其供承在卷，爰併依刑法第38條第1 項第2
    款之規定沒收之。
據上論斷，應依刑事訴訟法第273 條之1 第1 項、299 條第1 項
前段，毒品危害防制條例第10條第1 項、第2 項、第18條第1 項
前段，刑法第11條前段、第51條第5 款、第38條第1 項第2 款，
判決如主文。
本案經檢察官涂永欽到庭執行職務。
中　　華　　民　　國　　94　　年　　10　　月　　28　　日
                  刑事第十八庭  法　官  張紹省
以上正本證明與原本無異。
如不服本判決應於送達後十日內向本院提出上訴狀。
                                書記官　周雅玲
中　　華　　民　　國　　94　　年　　10　　月　　31　　日
附錄本案論罪科刑法條全文：
毒品危害防制條例第10條
施用第一級毒品者，處六月以上五年以下有期徒刑。
施用第二級毒品者，處三年以下有期徒刑。
